【裁判字號】    99,司財管,47
【裁判日期】    990416
【裁判案由】    指定遺產管理人
【裁判全文】
臺灣臺中地方法院民事裁定            99年度司財管字第47號
聲  請  人  乙○○
受  選任人  林政宏
上列聲請人聲請選任被繼承人甲○○遺產管理人事件，本院裁定
如下：
    主  文
選任林政宏為被繼承人甲○○之遺產管理人。
聲請程序費用由被繼承人甲○○之遺產負擔。
    理  由
一、按繼承開始時，繼承人有無不明，而無親屬會議或親屬會議
    未於1個月內選定遺產管理人者，利害關係人得聲請法院選
    任遺產管理人；又先順序繼承人均拋棄其繼承時由次順序之
    繼承人繼承，其次順序繼承人有無不明或第四順序之繼承人
    均拋棄其繼承者，準用關於無人承認繼承之規定，民法第11
    78條第2項、第1176條第6項分別定有明文。
二、本件聲請意旨略以：被繼承人甲○○（男、民國36年9月1日
    生、身分證統一編號：Ｚ000000000號、生前最後住所：臺中
    市○區○○路三段89巷22號2樓）於98年12月7日死亡，且其
    所有繼承人均已拋棄繼承，是否仍有應繼承之人不明，而其
    親屬會議亦未於法定期間內選定遺產管理人，致聲請人無法
    對被繼承人之遺產主張權利，而聲請人為債權人兼抵押權人
    ，基於利害關係人地位，爰依法聲請鈞院為被繼承人選任遺
    產管理人等語，並提出土地登記第二類謄本（部分）、債權
    憑證、同意書、戶籍謄本等為證。
三、經查：聲請人主張其為債權人兼抵押權人，被繼承人死亡後
    ，其所有繼承人均已拋棄繼承，是否仍有應繼承之人不明，
    而其親屬會議未於法定期間內選定遺產管理人等事實，有聲
    請人提出前揭書證在卷可證，復據本院依職權調取99年度司
    繼字第69號、99年度司財管字第19號卷宗可參，自堪信為真
    實，從而聲請人聲請選任被繼承人之遺產管理人，揆諸前揭
    法條規定，為有理由，應予准許。而選任遺產管理人，除慮
    及管理遺產之公平性外，亦需考量其適切性，亦即應以對被
    繼承人之遺產、遺債情形瞭解較深者優先選任為宜；關係人
    林政宏（男、67年11月3日生，身分證統一編號：Ｚ00000000
    0號、住：臺中市○○路○段89巷22號2樓）既為被繼承人甲
    ○○之子，對於被繼承人生前之財產及債權債務，自較他人
    知之甚詳，對遺產之管理亦不生窒礙，且又具狀表示同意擔
    任被繼承人甲○○之遺產管理人。執此，本院認為由林政宏
    擔任被繼承人之遺產管理人，應屬妥適，爰選任之。
四、依非訟事件法第157條，裁定如主文。
中    華    民    國    99    年    4     月    16    日
                  家事法庭  司法事務官  蔡伊萍
以上正本係照原本作成。
如不服本件裁定，得於裁定書送達之翌日起10日內，以書狀敘述
理由，向本庭提起抗告。
中    華    民    國    99    年    4     月    16    日
                                書記官  曾惠雅

司法院資訊處製作；財團法人民間司法改革基金會備份。
